【裁判字號】    96,訴,4751
【裁判日期】    970429
【裁判案由】    毒品危害防制條例
【裁判全文】
臺灣板橋地方法院刑事判決              96年度訴字第4751號
公  訴  人  臺灣板橋地方法院檢察署檢察官
被      告  甲○○
                      號
上列被告因毒品案件，經檢察官提起公訴（96年度毒偵字第6017
、6641號），本院判決如下：
    主  文
甲○○施用第一級毒品，累犯，處有期徒刑壹年貳月；附表編號
一之物，沒收銷燬之。又施用第一級毒品，累犯，處有期徒刑壹
年參月；附表編號二之物，均沒收銷燬之。應執行有期徒刑貳年
肆月；附表所示之物，均沒收銷燬之。
    事  實
一、甲○○前於民國（下同）93年間，因施用毒品案件，經本院
    裁定送觀察、勒戒後，認無繼續施用毒品傾向，於93年11月
    8 日執行完畢釋放出所，由臺灣板橋地方法院檢察署檢察官
    於93年11月26日以93年度核退毒偵字第342 號、第1653號為
    不起訴處分確定。復於94年間因施用毒品案件，經本院於95
    年5 月12 日以94年度訴字第671 號各判處有期徒刑8 月、4
    月，應執行有期徒刑10月確定，96年5 月29日縮刑期滿，96
    年4 月18日徒刑易科罰金執行完畢（於本件構成累犯）；再
    因施用毒品案件，經本院95年12月29日以95年度訴字第3227
    號判處有期徒刑11月，甲○○不服原判決上訴於管轄第2 審
    之臺灣高等法院於96年5 月31日以96年度上訴字第1054號判
    決判處有期徒刑10月確定；又因幫助販賣第2 級毒品罪，經
    本院96年11月7 日以96年度訴字第275 號判決各判處有期徒
    刑1 年10月，應執行有期徒刑3 年6 月在案；再因施用毒品
    案件，經本院96年11月30日以96年度訴字第3425號判處有期
    徒刑1 年確定（以上除已執行完畢，於本案構成累犯者外，
    其餘判處罪刑部分，現在執行中）。
二、詎甲○○於前觀察、勒戒執行完畢釋放後5 年內，且經如上
    所述毒品案件判處罪刑，仍未見悔悟，復基於同時施用第1
    級及第2 級毒品之犯意，分別為如下施用第1 級、第2 級毒
    品之犯行：
(一)、於96年8 月7 日上午8 時15分為警採尿前回溯26小時內某時
    ，在臺北縣板橋市某處，以將海洛因及甲基安非他命同時置
    入吸食器以火燒烤，嗅吸煙霧方式，而同時施用第1 級毒品
    海洛因及第2 級毒品甲基安非他命1 次。嗣同日凌晨2 時30
    分許，在臺北縣板橋市○○○路、南雅南路口為警查獲，並
    扣得海洛因1 包（淨重0.26公克，驗餘淨重0.24公克），嗣
    經警採集其尿液檢體送驗查悉上情【下稱：第1 行為，即96
    年度毒偵字第6017號卷】。
(二)、96年8 月29日上午6 時許，在臺北縣板橋市○○○路公廁內
    ，以同上方法，同時施用第1 級毒品海洛因及第2 級毒品甲
    基安非他命1 次。嗣同年月29日凌晨2 時30分許，在臺北縣
    板橋市○○路○ 段174 巷163 弄及龍興街73巷口，為警查獲
    ，並扣得海洛因6 包（淨重合計35.84 公克，報告書誤載為
    淨重合計34.84 公克）、甲基安非他命11包（毛重70.89 公
    克，報告書誤載為毛重合計70.38 公克），經警採集其尿液
    檢體送驗查悉上情【下稱：第2 行為，即96年度毒偵字第66
    41號卷】。
三、本案經臺北縣政府警察局板橋分局分別移由臺灣板橋地方法
    院檢察署檢察官偵查合併起訴。
    理  由
一、本判決如下所引證據，檢察官、被告於本院言詞辯論終結前
    均未就該證據之證據能力為之聲明異議，本院審酌各該證據
    資料製作時情況，並無違法不當及證明力明顯過低之瑕疵存
    在，認為以之作為證據應屬適當，爰依法均認各該證據材料
    均具有證據能力，先此敘明。
二、訊據被告甲○○坦承上述各該犯行，而其分經警採集之尿液
    檢體經檢驗結果呈第1 、2 級毒品之陽性反應，有臺灣檢驗
    科技股份有限公司之濫用藥物尿液檢驗報告（尿液檢體編號
    ：A608012、A608080）在卷足憑；另扣案之如附表所示之物
    分係第1 級毒品海洛因、第2 級毒品甲基安非他命，亦分經
    同上公司之濫用藥物檢驗報告（檢體編號：0000000000）、
    內政部警政署刑事警察局96年9 月26日刑鑑字第0960140600
    號鑑定書、法務部調查局96年9 月18日調科壹字第09623068
    240 號鑑定書鑑驗在卷；復有臺北縣政府警察局板橋分局扣
    押物品目錄表在卷可考（詳參附表細目）。又被告前於93年
    間，因施用毒品案件，經本院裁定送觀察、勒戒後，認無繼
    續施用毒品傾向，於93年11月8 日執行完畢釋放出所，由臺
    灣板橋地方法院檢察署檢察官於93年11月26日以93年度核退
    毒偵字第342 號、第1653號為不起訴處分確定，復有如事實
    欄所示之施用毒品案件經判處罪刑等情，有臺灣高等法院被
    告前案紀錄表1 份在卷可憑，是被告於觀察、勒戒執行完畢
    釋放後5 年內，再犯本件施用第1 級毒品及第2 級毒品之犯
    行洵堪予認定，是被告所為之自白，核與事實相符，應堪採
    信，本案事證積極明確，被告犯行，可以認定，應予以依法
    論科。
三、核被告甲○○所為如上第1 、2 行為，各係犯毒品危害防制
    條例第10條第1 項、第2 項之施用第1 級、第2 級毒品罪，
    而被告各該施用毒品前之持有各該毒品行為，均為各該施用
    毒品之高度行為所吸收，均不另論罪，其1 行為同時觸犯2
    罪名（施用第1 級、第2 級毒品罪），為異種想像競合犯，
    應各依想像競合犯之例，均從一重處斷；所犯如上第1 、2
    行為之2 罪，犯意個別，行為互殊，為數罪，應予分論並罰
    ；又被告坦承上述第1 、2 行為均係將海洛因及甲基安非他
    命一併混在吸食器內燒烤施用，衡情並無不值採信之處，復
    無其他證據足認被告係以不同方法而分別施用，可認其係同
    時將海洛因及甲基安非他命混在吸食器內燒烤施用，故被告
    以1 行為同時施用第1 級、第2 級毒品，為想像競合犯，應
    依刑法第55條規定，從一重之施用第1 級毒品罪處斷，公訴
    人於本院審理時認被告所犯上開各該施用第1 級、第2 級毒
    品罪間，均犯意各別，罪名有異，應予分論併罰，容有誤會
    ，易言之，應以原起訴書起訴事實，認係同時為之施用者為
    可採，均附此敘明。又被告有如事實欄所述前案，並經執行
    完畢，有本院97年4 月15日列印之臺灣高等法院被告前案紀
    錄表在卷可稽，其於有期徒刑執行完畢後之5 年以內，再故
    意犯本件有期徒刑以上之2 罪，均為累犯，應各依法加重其
    刑。爰審酌被告素行、犯罪動機、目的、所生危害，及犯罪
    後態度等一切情狀，酌情分別量處如主文所示之刑，並定其
    應執行刑。如主文所示之扣案物，均為查獲之第1 、2 級毒
    品，應分別依毒品危害防制條例第18條第1 項前段規定，不
    問屬於犯人與否，均宣告沒收銷燬之。
據上論斷，應依刑事訴訟法第299 條第1 項前段，毒品危害防制
條例第10條第1 項、第2 項、第18條第1 項前段，刑法第11條前
段、第55條、第47條第1 項、第51條第5 款，判決如主文。
本案經檢察官吳文正到庭執行職務。
中    華    民    國    97    年    4     月    29    日
                  刑事第5 庭審判長法  官  陳財旺
                                  法  官  潘長生
                                  法  官  黎錦福
上列正本證明與原本無異。
如不服本判決，應於判決送達後10日內敘明上訴理由，向本院提
出上訴狀（應附繕本），上訴於臺灣高等法院。
                                  書記官  蔡麗春
中    華    民    國    97    年    4     月    29    日
附表：
一、第1 行為查扣部分【96年度毒偵字第6017號卷）：
    海洛因1 包（淨重0.26公克，驗餘淨重0.24公克）。
二、第2 行為查扣部分【96年度毒偵字第6641號卷）：
    １、海洛因6 包（淨重合計35.84 公克）。
    ２、甲基安非他命11包（毛重70.89 公克）。
附錄本案論罪科刑法條全文：
毒品危害防制條例第10條
施用第一級毒品者，處6 月以上5 年以下有期徒刑。
施用第二級毒品者，處3 年以下有期徒刑。


司法院資訊處製作；財團法人民間司法改革基金會備份。
